# 资料和讨论：现金流量表。

提问人：卢龙小先生 时间：2012-11-24 07:27:02
请教陈版：与资产相关的政府补助 （ 1 ）政府文件明确要求计入资本公积或明确作为国家投入的某些政策性拨款。 处理建议：该类政府补助，在有关文件上明确作为“国家投入”或明确要求计入“资本公积”，如港口企业的港建费分成资金返还、一些煤炭企业的环保类专项资金等，该政府补助实际中也经常形成固定资产，应属于国家的资本性投入，计入筹资活动的现金流似乎更合适。参照《企业会计准则讲解 2010 》“收到的其他与筹资活动有关的现金，本项目反映企业除上述各项目外，收到的其他与筹资活动有关的现金。”，应计入“收到的其他与筹资活动有关的现金”列报。 （ 2 ）政府文件未明确要求计入资本公积或作为国家投入的某些补助资金。处理建议：这种政府补助在会计处理上计入递延收益，并随资产折旧分期转入利润表，在文件上通常限定资金使用用途。这种补助通常是用来购买或建造某项固定资产的，为购买或建造某项固定资产而使用的资金原则上不应作为经营活动相关的现金流入，应计入那里啊？
归类在“收到的其他与投资活动有关的现金”列报合适吗？还是也是“收到的其他与筹资活动有关的现金”列报?

回答人：chenyiwei
对于（ 2 ），应列报为收到的其他与筹资活动有关的现金，因为该现金流并未直接形成非流动资产或者投资资产，但改变了企业的权益和债务结构。